【裁判字號】    98,聲,342
【裁判日期】    980623
【裁判案由】    返還提存物
【裁判全文】
臺灣臺南地方法院民事裁定               98年度聲字第342號
聲  請  人  第一商業銀行股份有限公司
法定代理人  乙○○
代  理  人  甲○○
相  對  人  蔡吉久即被繼承人蔡.
            遺產管理人
            丙○○
            林泰河即義成碾米廠
上列聲請人聲請發還提存物事件，本院裁定如下：
    主  文
本院九十六年度存字第一九六七號提存事件聲請人所提存之中央
政府重大交通建設公債八十六年度乙類第三期登錄債票面額新臺
幣壹佰萬元，准予發還。
聲請程序費用由相對人負擔。
    理    由
一、按訴訟終結後，供擔保人證明已定20日以上之期間，催告受
    擔保利益人行使權利而未行使，或法院依供擔保人之聲請通
    知受擔保利益人於一定期間內行使權利並向法院為行使權利
    之證明而未證明者，法院應依供擔保人之聲請，以裁定命返
    還其提存物或保證書， 民事訴訟法第104條第1項第3款定有
    明文。而此項規定於其他依法令供訴訟上之擔保者準用之，
    同法第106條亦定有明文。
二、本件聲請意旨略以：聲請人前遵本院69年度全字第371號民
    事裁定為擔保假扣押，曾提存面額共新臺幣（下同）100萬
    元之有價證券為擔保金（嗣後陸續經本院准予變換提存物，
    現以本院96年度存字第1967號提存面額為100萬元之中央政
    府重大交通建設公債86年度乙類第3期登錄債票）在案，茲
    因假扣押擔保之債權之本案訴訟（臺灣臺北地方法院69年度
    訴字第9792號、臺灣高等法院86年度上字第1553號、最高法
    院89年度臺上字第851號）業已終結，聲請人復聲請本院以9
    7年度聲字第781號裁定命相對人於一定期間內行使權利，惟
    相對人迄未行使權利，爰依民事訴訟法第106條、第104條第
    1項第3款規定，聲請發還擔保金等語。
三、聲請人之前述主張，業據其提出本院民事執行處通知影本、
    撤銷假扣押裁定影本、塗銷查封登記函影本、限期行使權利
    裁定及確定證明書等為證，復經本院依職權調閱前開提存卷
    、限期行使權利卷及訴訟卷宗審核無誤。另本院並依職權查
    明相對人迄未對聲請人行使權利屬實，有本院民事紀錄科查
    詢表及臺灣臺北地方法院民國98年6月16日北院隆文人字第0
    980003633號函在卷可參。從而，聲請人聲請發還提存物，
    核與前開規定相符，自應准許。
四、依民事訴訟法第95條、第78條、第85條第1項前段，裁定如
    主文。
中    華    民    國    98    年    6     月    23    日
                  民事第三庭  法  官  陳志成
以上正本係照原本作成。
如不服本裁定應於送達後10日內向本院提出抗告狀，並繳納抗告
費新臺幣1,000元。
中    華    民    國    98    年    6     月    23    日
                              書記官  陳淑芬


司法院資訊處製作；財團法人民間司法改革基金會備份。
